【裁判字號】    89,上訴,612
【裁判日期】    890524
【裁判案由】    違反毒品危害防制條例
【裁判全文】
臺灣高等法院高雄分院刑事判決                    八十九年度上訴字第六一二號
    上訴人
    即被告  甲○○
右上訴人因違反毒品危害防制條例案件，不服臺灣高雄地方法院八十九年度訴字第四
○○號中華民國八十九年三月十六日第一審判決（起訴案號：臺灣高雄地方法院檢察
署八十九年度毒偵字第二六四號、八十九年度毒偵字第六八七號），提起上訴，本院
判決如左：
    主  文
上訴駁回。
    事  實
本審記載事實與第一審判決書所記載相同，茲引用之。
    理  由
按提起上訴，應自判決送達後十日內為之，刑事訴訟法第三百四十九條定有明文；又
在監獄或看守所之被告，向該監所長官提出上訴書狀，不論監所是否在法院所在地，
均不應加計在途期間。又監所長官何時將被告之上訴書狀轉送原判決法院收受與被告
是否合法上訴無關，其轉送更無在途期間可言（最高法院七十七年四月十二日、七十
七年度第四次刑事庭總會決議(一)參照）。上訴人因案羈押台灣屏東監獄附設屏東戒治
所執行戒治處分中，本件被告係於民國八十九年三月三十日收受原審法院判決之送達
，有送達證書可查，其既是在監所羈押之人，若循向該監所長官提出上訴書狀途逕上
訴，不論監所是否在法院所在地，均不應加計在途期間，本件既是被告循暨所收狀轉
送原判決法院之途徑是被告依法應於八十九年三月十日（原最後上訴日期係三月九日
，適逢假日，因順延至翌日）前提出上訴，茲竟遲至同年四月十一日始向台灣屏東監
獄提出上訴狀，有上訴狀中所蓋台灣屏東監獄戒護科查驗章可稽，其上訴時顯已逾十
日不變期間，揆諸上開規定，顯屬違背法律上之程式，應由本院依同法第三百六十七
條前段、第三百七十二條不經辯論，判決如主文。
中    華    民    國     八十九     年       五       月     二十四     日
                              臺灣高等法院高雄分院刑事第八庭
                                  審判長法官  郭雅美
                                        法官  莊飛宗
                                        法官  洪兆隆
右正本證明與原本無異。
如不服本判決，應於判決送達後十日內向本院提出上訴狀，其未述理由者並應於提
出上訴狀後十日內向本院補提理由書（應附繕本)。
                                      書記官  葉淑華
中    華    民    國     八十九     年       五       月     二十六     日
                                                                        Ｇ
臺灣高雄地方法院刑事判決                          八十九年度訴字第四號
    公  訴  人  臺灣高雄地方法院檢察署檢察官
    被      告  甲○○  男二十九歲（民國○○○年○月○日生）
                        址送高雄縣鳳山市○○路五三四號九樓
                        住澎湖縣七美鄉○○村○○○路
                        （現在臺灣屏東戒治處所戒治中）
                        身分證統一編號：Ｘ一二三二七四二一號
右列被告因違反毒品危害防制條例案件，經檢察官提起公訴（八十九年度毒偵字第二
六四號、八十九年度毒偵字第六八七號），本院判決如左：
    主  文
甲○○連續施用第一級毒品，累犯，處有期徒刑捌月，扣案之第一級毒品海洛因粉末
貳包（合計淨重零點壹貳公克）沒收銷燬之；又連續施用第二級毒品，累犯，處有期
徒刑伍月。應執行有期徒刑壹年。扣案之第一級毒品海洛因粉末貳包（合計淨重零點
壹貳公克）沒收銷燬之。
    事  實
一、被告甲○○前於民國（下同）八十二年間曾犯違反肅清煙毒條例案件，經法院判
    處有期徒刑三年九月，八十二年十月二十七日送監執行，八十四年二月七日假釋
    ，至八十六年七月十四日假釋期滿視為刑之執行完畢。復於八十七年一月間，再
    因施用毒品案件，經台灣高雄地方法院於八十七年六月三十日裁定送觀察、勒戒
    後，在所期間經衛生醫療網支援醫師評定結果認為「有繼續施用毒品傾向」，再
    經本院於八十七年七月十六日裁定施以強制戒治一年，於八十七年十一月二十三
    日裁定被告停止戒治，所餘戒治期間付保護管束，已於八十八年九月十七日經本
    院以八十七年度訴字第一二八二號判決免刑確定。詎被告仍不知悔改，基於施用
    海洛因之概括犯意，自八十八年十一月間起至八十九年一月十八日，以將海洛因
    粉末，混在針劑內施打之方式，在高雄市○○區○○路及飛機路口及鳳山市○○
    路等處，連續施用第一級毒品海洛因多次，平均每二、三天即以注射施用海洛因
    乙次。復基於施用甲基安非他命之概括犯意自八十八年十一月間起至八十八年一
    月十八日止，均在高雄縣鳳山市○○路旁，均以將甲基安非他命放在吸食器內，
    以火燒烤使生煙霧，再吸食其霧化氣體之方式，連續施用第二級毒品甲基安非他
    命多次，約每隔三、四天即施用乙次。甲○○先係在八十八年十二月二日下午三
    時許，在高雄市○○區○○路、飛機路口為警臨檢攔下，採尿後驗呈嗎啡及甲基
    安非他命陽性反應。嗣甲○○再於八十九年一月十八日晚上十時許，於高雄縣鳳
    山市○○路五十號前為警查獲，並扣得甲○○施用之第一級毒品海洛因二包（合
    計淨重０．一二公克）。
二、案經高雄高雄市政府警察局小港分局移送台灣高雄地方法院檢察署檢察官偵查起
    訴。
    理  由
一、訊據被告甲○○對右揭施用第一級毒品海洛因及第二級毒品甲基安非他命等犯行
    均坦承不諱，且扣案之粉末二包（合計淨重零點二公克），經送鑑驗確屬毒品海
    洛因無訛，此有法務部調查局鑑定通知書在卷足佐。此外被告先後二次查獲時採
    取之尿液均驗呈安非他命、嗎啡陽性反應，此有高雄市立凱旋醫院之煙毒尿液檢
    驗成績書及台灣高雄看守所附設勒戒處所受勒戒人尿液檢驗結果報告表各卷足佐
    明確，被告犯行均堪認定。
二、查被告前於八十七年間已因犯施用毒品案件被獲，本院於八十七年六月三十日裁
    定送觀察、勒戒後，經評估認有「繼續施用毒品傾向」，本院復於八十七年七月
    十六日裁定施以強制戒治一年，嗣因戒治處所認無繼續戒治之必要，經本院於八
    十七年十一月二十三日裁定被告停止戒治，戒治期間付保護管束，後於八十八年
    七月十九日保護管束期滿，期間亦無撤銷保護管束，本院已以八十七年度訴字第
    一二八二號判決免刑確定等情，此有上述裁定、判決正本及處分書各乙件在卷足
    佐。核被告所為係犯毒品害防制條例第十條第一項、第二項之施用第一級毒品及
    施用第二級毒品罪。被告犯上開二罪，均時間緊接、手法同一、反覆為之，顯係
    各基於概括犯意反覆為之，應依連續犯之規定各論以一罪。至於被告持有第一級
    毒品及第二級毒品犯行，本應各依同條例第十一條第一項、第二項之持有罪論，
    但被告持有後均進而施用，其持有之低度行為均為施用之高度行為吸收，均不另
    論其持有罪。又被告所犯前開二罪間，犯意互別，罪名有異，應予分論併罰。又
    被告曾於八十二年間因煙毒案件，經法院判處有期徒刑三年九月確定，嗣於八十
    四年七月三日假釋出獄，並於八十六年七月十四日假釋期滿視為刑之執行完畢，
    此有被告之刑案資料查註紀錄表可按。被告於刑之執行完畢後五年內再犯本罪，
    就所犯上揭二罪均應累犯規定加重其刑。爰審酌被告之品行、智識、犯罪動機及
    其坦承犯行犯後態度良好等一切情狀，爰就所犯罪名各量處主文所示之刑，並定
    其應執行刑有期徒刑一年，以資儆戒。
三、至扣案第一級毒品海洛因二包（淨重０．一二公克），係查獲之毒品，不論屬於
    犯人與否，應依同條例第十八條第一項前段宣告沒收併銷燬之。
據上論斷，應依刑事訴訟法第二百九十九條第一項前段、毒品害防制條例第十條第一
項、第二項、第二十三條第二項但書、第十八條第一項前段，刑法第十一條前段、第
五十六條、第四十七條、第五十一條第五款，判決如主文。
本案經檢察官周天畏到庭執行職務。
中    華    民    國    八十九    年      三      月      十六        日
                                  臺灣高雄地方法院刑事第一庭
                                      法  官  朱  盈  吉
右正本證明與原本無異。
如不服本判決，應於判決送達後十日內，向本院提出上訴狀。
                                      書記官  黃  國  忠
中    華    民    國    八十九    年      三      月       十六        日


司法院資訊處製作；財團法人民間司法改革基金會備份。
